Minutes et répertoires du notaire Guillaume LE ROUX, 9 mars 1630 - 1663 (étude XX)
Archives nationales
- Minutes de Guillaume LE ROUX, 1630 - 1663; MC/ET/XX/196 - MC/ET/XX/320
  - Minutes. 1635, avril - juin, avril - juin 1635; MC/ET/XX/215
    - Contrat de mariage entre maître Jean Grappin, veuf, écrivain, demeurant rue de la Cordonnerie, paroisse Saint-Eustache, veuf de Marguerite Corbillon, d'une part, et Françoise Martin, mineure, fille de Regnault Martin, presseur de draps, demeurant rue Montmartre, paroisse Saint-Eustache et de M
      contrat de mariage; Cordonnerie (rue de la); Montmartre (rue); Corbillon, Marguerite; Douchin, Michelle; Grappin, Jean; Martin, Françoise; Martin, Regnault; écrivain
    - Contrat d'apprentissage pour 4 ans depuis le 1er avril au profit d'Henriette Aury, âgée de 15 ans, entre son père, Augustin Aury, maître graveur, demeurant rue des Boucheries-Saint- Germain, et sa fille Marie Aury, maîtresse toilière lingère, demeurant avec eux., 27 avril 1635; MC/ET/XX/215
      Documents du Minutier central concernant les peintres, sculpteurs et graveurs au XVIIe siècle (1600-1650), par Marie-Antoinette Fleury et Martine Constans, tome II [études XI à XX, 2445 actes], Paris, Archives nationales, 2010, notice n°32 (instrument de recherche imprimé dématérialisé, certaines notices sont plus détaillées dans la version intégrale accessible en ligne par la rubrique 'Autres instruments de recherche', voir contexte dans le Plan d’orientation général - Notaires de Paris, guides thématiques du Minutier).
      Aury, Henriette
    - Contrat de mariage entre Claude Mellochin, marchand de fer, demeurant rue de la Ferronerie, paroisse Saints-Innocents, fils d'honorable personne Nicolas Mellochin, bourgeois de Paris, marchand mégissier, et d'honorable personne Jeanne Gelain, d'une part, et Claude Cherchemont, mineure, fille d'honorable homme Pierre Cherchemont, bourgeois de Paris, marchand, demeurant rue Saint-Denis, paroisse Saint-Eustache et de Françoise Benard, décédée, d'autre part., 29 avril 1635; MC/ET/XX/215
      contrat de mariage; Ferronnerie (rue de la); Saint-Denis (rue); Benard, Françoise; Cherchemont, Claude; Cherchemont, Pierre; Gelain, Jeanne; Mellochin, Claude; Mellochin, Nicolas; commerçant; forgeron; tanneur
    - Contrat de mariage entre Jacques Mallet, compagnon maçon, demeurant rue du Puit de Rome, paroisse Saint-Nicolas des Champs, fils de Jacques Mallet, décédé, compagnon charpentier, demeurant à Saint-Germain en Laye et de Jeanne Leroy, d'une part, et Peronne Laillier, servante d'honorable homme Antoine Favier, marchand bourgeois de Paris, demeurant rue de la Cossonerie, paroisse Saint-Eustache, fille de Nicolas de Laillier et de Marguerite Ducerf, demeurant près de Cresay en Valois, d'autre part., 5 mai 1635; MC/ET/XX/215
      La future réside au logis de Antoine Favier; la mère de la future est veuve remariée à Rémy Dantier, charron.
      contrat de mariage; Cossonnerie (rue de la); Saint-Germain-en-Laye (Yvelines); Dantier, Rémi; Ducerf, Marguerite; Favier, Antoine; Laillier, Nicolas de; Laillier, Péronne; Leroy, Jeanne; Mallet, Jacques; charpentier; charron; employé de maison; commerçant; maçon
    - Contrat de mariage entre Claude Le Conte, gagne-denier, demeurant rue Montmartre, paroisse Saint-Eustache, d'une part, et Marie Masson, veuve, demeurant rue Saint-Denis, paroisse Saint-Sauveur, veuve de Jean Filleu, chandelier, demeurant à Bayeux en Normandie, d'autre part., 10 mai 1635; MC/ET/XX/215
      contrat de mariage; Bayeux (Calvados); Montmartre (rue); Saint-Denis (rue); Filleu, Jean; Le Conte, Claude; Masson, Marie; cirier; journalier
    - Contrat de mariage entre Vincent Sebert, marchand, fils de Constantin Sebert, décédé, marchand, demeurant à Nanterre et de Barbe Lagasche, d'une part, et Marthe Benville, servante d'honorable homme Charles Gourlin, marchand de soye, bourgeois de Paris et Marie Germain, sa femme, demeurant rue aux Fers, paroisse Saint-Eustache, d'autre part., 17 mai 1635; MC/ET/XX/215
      La future réside au logis de Charles Gourlin.
      contrat de mariage; Nanterre (Hauts-de-Seine); Fers (rue aux); Benville, Marthe; Germain, Marie; Gourlin, Charles; Lagasche, Barbe; Sebert, Constantin; Sebert, Vincent; employé de maison; commerçant
    - Contrat de mariage entre Étienne Vaudichon, bourgeois de Paris, marchand mercier, demeurant rue de la Cossonerie, paroisse Saint-Eustache, d'une part, et Germaine de Raveny, mineure, fille d'honorable homme François de Raveny, bourgeois de Paris, marchand mercier, demeurant Marché aux Poires, paroisse Saint-Eustache et de Marguerite Godinier, décédée, d'autre part., 17 mai 1635; MC/ET/XX/215
      contrat de mariage; Cossonnerie (rue de la); Godinier, Marguerite; Raveny, François de; Raveny, Germaine de; Vaudichon, Etienne; commerçant
    - Contrat de mariage entre Nicolas Thieurt, gagne-denier, fils de Martin Thieurt, facteur de marchand, demeurant rue Laudetour, paroisse Saint-Eustache et de Anne Thorent, d'une part, et Jeanne Guyot, mineure, au service de Pierre Fremin gagne-denier, demeurant rue Montorgueil, paroisse Saint-Eustache, fille de Gilles Guyot, décédé, jardinier, demeurant à Bussy et de Nicolle Aubry, d'autre part., 8 juin 1635; MC/ET/XX/215
      contrat de mariage; Mondétour (rue); Montorgueil (rue); Aubry, Nicole; Fremin, Pierre; Guyot, Gilles; Guyot, Jeanne; Thieurt, Martin; Thieurt, Nicolas; Thorent, Anne; employé de maison; commerçant; journalier; jardinier
    - Contrat de mariage entre Nicolas Brissart, savetier, demeurant rue au Maire, paroisse Saint-Nicolas des Champs, fils de Antoine Brissart, maître savetier, demeurant rue au Maire, paroisse Saint-Nicolas des Champs, d'une part, et Anne Feuilleret, servante d'honorable femme Pierrette Lescy, veuve de François Garrand, marchand épicier, bourgeois de Paris, demeurant Pont cloître Saint-Jacques de l'Hôpital, paroisse Saint-Sauveur, d'autre part., 18 juin 1635; MC/ET/XX/215
      Le futur réside avec son père; la future demeure au logis de Pierre Lescy.
      contrat de mariage; Maire (rue au); Saint-Jacques-de-l'Hôpital (cloître); Brissart, Antoine; Brissart, Nicolas; Feuilleret, Anne; Garrand, François; Lescy, Pierre; Lescy, Pierrette; employé de maison; bottier; bottier; commerçant
    - Contrat de mariage entre Claude Attenon, marchand frippier, demeurant sous les piliers de la Tonnellerie, paroisse Saint-Eustache, d'une part, et Françoise Du Ru, veuve, demeurant sous les piliers de la Tonnelerie, paroisse Saint-Eustache, veuve de Henri Pellerin, maître tailleur d'habits, fille de Antoine Du Ru, décédé, et de Catherine Hestier, d'autre part., 22 juillet 1635; MC/ET/XX/215
      contrat de mariage; Tonnellerie (piliers de la); Attenon, Claude; Du Ru, Antoine; Du Ru, Françoise; Hestier, Catherine; Pellerin, Henri; brocanteur; tailleur d'habits
    - Contrat de mariage entre Nicolas Jarsains dit la Roche, maître d'hôtel de monsieur de Montorin, conseiller d'Etat, demeurant rue Oniard, paroisse Saint-Jacques de la Boucherie, d'une part, et damoiselle Élisabeth Garnier, majeure, demeurant rue Oniart, paroisse Saint-Jacques de la Boucherie, fille de Antoine Garnier, décédé, demeurant à Auvers (près Ponthoise) et de Bonne Petit, d'autre part., 25 août 1635; MC/ET/XX/215
      Le futur est natif de Loches en Champagne.
      contrat de mariage; Auvers-sur-Oise (Val-d'Oise); Loches-sur-Ource (Aube); Ogniard (rue); Pontoise (Val-d'Oise); Garnier, Antoine; Garnier, Elisabeth; Jarsains dit la Roche, Nicolas; Montorin, M. de; Petit, Bonne; conseiller d'Etat (Ancien Régime); maître d'hôtel
  - Minutes. 1635, juillet - septembre, juillet - septembre 1635; MC/ET/XX/216
    - Transport par Nicolas Apoil, le jeune, marchand, demeurant à Mantes, à Jacques de La Ferté, conseiller, aumônier ordinaire du roi, abbé de Sainte-Colombe et prieur des Deux-Amants, y demeurant, de 21 livres de rente à lui dues par Nicolas Bouvet. laboureur à Saint-Georges d'Auberoye, près Gaillon, moyennant 342 livres., 1er mars 1624; MC/ET/XX/216
      Documents du Minutier central concernant l'histoire de la musique (1600-1650), par Madeleine Jurgens, tome II [études XI à XX, 1900 actes], Paris, Archives nationales, 1974, p. 692 (instrument de recherche imprimé dématérialisé, certaines notices sont plus détaillées dans la version intégrale accessible en ligne par la rubrique 'Autres instruments de recherche', voir contexte dans le Plan d’orientation général - Notaires de Paris, guides thématiques du Minutier).
    - Contrat de mariage entre Philippe Haussepied, marchand fripier, demeurant rue de la Tonnelerie, paroisse Saint-Eustache, d'une part, et Marie Benard, au service d'honorable homme Antoine Baudon, marchand cordonnier privilégié suivant la cour, d'autre part., 2 juillet 1635; MC/ET/XX/216
      contrat de mariage; Tonnellerie (rue de la); Baudon, Antoine; Benard, Marie; Haussepied, Philippe; cordonnier; employé de maison; brocanteur
    - Contrat de mariage entre Philippert Lebrun, majeur, compagnon cordonnier, demeurant rue de la Cordonnerie, paroisse Saint-Eustache, fils de Martin Lebrun, juré arpenteur, demeurant à Chelles et de Catherine Vincent, d'une part, et Nicolle Trouvé, au service de Nicolas Rifault maître cordonnier, demeurant rue de la Cordonnerie, paroisse Saint-Eustache, fille de Pierre Trouvé, décédé, vigneron, demeurant à Avenste ? près Compiegne en Picardie et de Mariette (?), décédée, d'autre part., 20 juillet 1635; MC/ET/XX/216
      La future demeure au logis de Nicolas Resault.
      contrat de mariage; Chelles (Seine-et-Marne); Compiègne (Oise); Cordonnerie (rue de la); Picardie (France, région administrative); Lebrun, Martin; Lebrun, Philippert; Resault, Nicolas; Rifault, Nicolas; Trouvé, Mariette; Trouvé, Nicole; Trouvé, Pierre; Vincent, Catherine; géomètre; cordonnier; employé de maison; viticulteur
    - Contrat de mariage entre Nicolas Dumoutier, marchand frippier, demeurant sous les piliers de la Tonnelerie, paroisse Saint-Eustache, fils de Noël Dumoutier, marchand frippier, demeurant sous les piliers de la Tonnelerie et de Jeanne Penotier, d'une part, et Françoise Le Mort, fille d'honorable homme François Le Mort, juré porteur de grains es halles et écolles Saint-Germain de Paris, demeurant rue de la Cordonnerie, paroisse Saint-Eustache et de Jeanne de France, d'autre part., 29 juillet 1635; MC/ET/XX/216
      contrat de mariage; Cordonnerie (rue de la); Halles centrales; Saint-Germain (école); Tonnellerie (piliers de la); Dumoutier, Nicolas; Dumoutier, Noël; France, Jeanne de; Le Mort, François; Le Mort, Françoise; Penotier, Jeanne; brocanteur; magasinier
    - Bail par Ancelot Duingue, pour quatre années, à Étienne Maugirard, maître passementier-boutonnier, demeurant rue Saint-Martin, paroisse Saint-Laurent, d'un grand logis, comportant cinq chambres, quatre petites chambres et greniers, avec un jeu de boule, jouissance d'un jardin et de la moitié de ses fruits, sis à la Villeneuve-sur-Gravois, à l'enseigne de la Trinité, moyennant 276 livres de loyer annuel., 2 août 1635; MC/ET/XX/216
    - Contrat de mariage entre maître Pierre Legeard, clerc suivant les finances, demeurant rue du Figuier, paroisse Saint-Paul, fils de Abraham Legeard, décédé, notaire royal, demeurant à Beaufort en Vallée et de Renée Saint-Lo, d'une part, et Marguerite Baillou, fille de Jean Baillou, maître corroyeur baudroyeur, demeurant rue Saint-Jean de Beausse, paroisse Saint-Eustache et de Jeanne de Carville, d'autre part., 11 août 1635; MC/ET/XX/216
      contrat de mariage; Beaufort-en-Vallée (Maine-et-Loire); Figuier (rue du); Jean-de-Beauce (rue); Baillou, Jean; Baillou, Marguerite; Carville, Jeanne de; Legeard, Abraham; Legeard, Pierre; Saint-Lô, Renée; tanneur; notaire
    - Contrat de mariage d'Alexandre Pellerin, maître tailleur d'habits, fils mineur de Florence Lambert, veuve de Philippe Pellerin, maître tailleur, demeurant rue Neuve-Saint-Louis, avec Nicole Attenon, fille mineure de feus Jean Attenon, marchand fripier, et Geneviève Vermault. Parmi les témoins, Hilaire Pellerin, maître peintre, frère du futur., 12 août 1635; MC/ET/XX/216
      [Le futur réside avec sa mère].
      Documents du Minutier central concernant les peintres, sculpteurs et graveurs au XVIIe siècle (1600-1650), par Marie-Antoinette Fleury et Martine Constans, tome II [études XI à XX, 2445 actes], Paris, Archives nationales, 2010, notice n°1658 (instrument de recherche imprimé dématérialisé, certaines notices sont plus détaillées dans la version intégrale accessible en ligne par la rubrique 'Autres instruments de recherche', voir contexte dans le Plan d’orientation général - Notaires de Paris, guides thématiques du Minutier).
      Pellerin, Alexandre
    - Contrat de mariage entre Fabien Desmaretz, veuf, tailleur d'habits, demeurant rue de la Cordonnerie, paroisse Saint-Eustache, veuf de Marie Lebogne, d'une part, et Jeanne Darras, majeure, demeurant rue de la Cordonnerie, paroisse Saint-Eustache, fille de Jean Darras, décédé, maître boullanger, demeurant à Compiègne et de Jeanne Le Maire, décédée, d'autre part., 12 août 1635; MC/ET/XX/216
      contrat de mariage; Compiègne (Oise); Cordonnerie (rue de la); Darras, Jean; Darras, Jeanne; Desmaretz, Fabien; Le Maire, Jeanne; Lebogne, Marie; boulanger; tailleur d'habits
    - Contrat de mariage entre Simon Justice, maître verrier, demeurant rue Saint-Martin, paroisse Saint-Nicolas des Champs, fils de Pierre Justice, décédé, marchand, demeurant rue Saint-Martin, paroisse Saint-Nicolas des Champs et de Perrette Thiboust, demeurant rue Saint-Martin, paroisse Saint-Nicolas des Champs, d'une part, et Marie Laisne, fille majeure, fille de Guillaume Laisne, décédé, aplaneur de draps, et de Mathe Tabary, demeurant rue des Prêcheurs, paroisse Saint-Eustache, d'autre part., 12 août 1635; MC/ET/XX/216
      Le futur vit avec sa mère; la mère de la future est remariée avec Jacques Laisné, marchand carrier.
      contrat de mariage; Prêcheurs (rue des); Saint-Martin (rue); Justice, Pierre; Justice, Simon; Laisné, Guillaume; Laisné, Jacques; Laisné, Marie; Tabary, Mathe; Thiboust, Perrette; tisserand; carrier; commerçant; maître verrier
    - Contrat de mariage entre maître Jean Migné, commis aux payements des rentes assignées sur les recettes générales, demeurant rue de Seyne à Saint-Germain des Prés, paroisse Saint-Sulpice, fils de maître Jean Migné, décédé, huissier à cheval au Châtelet de Paris, et d'honorable femme Marguerite Grosclerc, d'une part, et honorable femme Geneviève Le Rat, veuve, demeurant rue Saint-Antoine, paroisse Saint-Gervais, veuve de Jacques Bleau, sieur, bourgeois de Paris, marchand épicier, d'autre part., 6 septembre 1635; MC/ET/XX/216
      contrat de mariage; Châtelet; Saint-Antoine (rue); Saint-Germain-des-Prés (hameau); Seine (rue de); Bleau, Jacques; Grosclerc, Marguerite; Le Rat, Geneviève; Migné, Jean; commis d'administration (Ancien Régime); huissier; commerçant
    - Contrat de mariage entre André Charpentier, tailleur de pierres, demeurant rue des Petits Carreaux, paroisse Saint-Sauveur, fils de Simon Charpentier, tailleur de pierres, demeurant rue des Petits Carreaux, paroisse Saint-Sauveur et de Marguerite Bardoit, d'une part, et Jeanne de Caulne, demeurant sous les piliers de la Tonnelerie, fille de Nicolas de Caulne, savetier, demeurant à Poissy et de Catherine Desportes, décédée, d'autre part., 9 septembre 1635; MC/ET/XX/216
      Le futur demeure avec ses parents; la future demeure au logis de Jean Doue compagnon tailleur d'habits; le père de la future est veuf, remarié avec Marguerite Dubas.
      contrat de mariage; Petits-Carreaux (rue des); Tonnellerie (piliers de la); Poissy (Yvelines); Bardoit, Marguerite; Caulne, Jeanne de; Caulne, Nicolas de; Charpentier, André; Charpentier, Simon; Desportes, Catherine; Doue, Jean; Dubas, Marguerite; bottier; tailleur d'habits; tailleur de pierre
    - Quittance par Jacques de La Ferté, conseiller et aumônier du roi, abbé de la Madeleine de Châteaudun, chanoine de la Sainte-Chapelle, demeurant en l'enclos du Palais, et par Tranquille de La Ferté, conseiller, notaire et secrétaire du roi, demeurant rue des Bourdonnais, d'une part, et Jean Granger, prieur de Saint-Jean de Houdan, chanoine de l'église de Tours, demeurant rue Beaubourg, agissant pour lui et pour les héritiers de Jean Granger, sieur de la Maison-Rouge, d'autre part, déchargeant les parties de toutes les affaires passées entre elles jusqu'à ce jour., 17 septembre 1635; MC/ET/XX/216
      Documents du Minutier central concernant l'histoire de la musique (1600-1650), par Madeleine Jurgens, tome II [études XI à XX, 1900 actes], Paris, Archives nationales, 1974, p. 694 (instrument de recherche imprimé dématérialisé, certaines notices sont plus détaillées dans la version intégrale accessible en ligne par la rubrique 'Autres instruments de recherche', voir contexte dans le Plan d’orientation général - Notaires de Paris, guides thématiques du Minutier).
      La Ferté, Jacques de
    - Contrat de mariage entre Pierre Goupy, maître vitrier, demeurant rue Saint-Martin, paroisse Saint-Leu-Saint-Gilles, fils de Nicolas Goupy, décédé, vitrier, et de Marguerite Mignot, décédée, d'une part, et Charlotte Maurice, au service de Charlotte Desmares, sa tante, veuve de feu Georges de Poix, Fourrier des cent Suisses de la garde du corps du roi, demeurant rue de Montmartre, paroisse Saint-Eustache, fille de Thomas Maurice, décédé, marchand fromager, et de Geneviève Desmarres, demeurant rue Montorgueil, paroisse Saint-Eustache, d'autre part., 25 septembre 1635; MC/ET/XX/216
      contrat de mariage; Montmartre (rue); Montorgueil (rue); Saint-Martin (rue); Desmares, Charlotte; Desmarres, Geneviève; Goupy, Nicolas; Goupy, Pierre; Maurice, Charlotte; Maurice, Thomas; Mignot, Marguerite; Poix, Georges de; employé de maison; militaire; crémier; vitrier
  - Minutes. 1635, octobre - décembre, octobre - décembre 1635; MC/ET/XX/217
    - Marché de Louis Thourin, garde des antiques et marbres du roi au Louvre et Palais royal [c'est-à-dire Tuileries], et maçon, demeurant rue des Petits-Champs, avec Claude Aymier, greffier en chef au Palais, demeurant rue du Jour, Adrien Gehet, marchand fripier, demeurant rue de la Tonnellerie, et Jacques Roger, maître doreur, demeurant rue Saint-Denis, pour une jambe étrière dans une maison, rue Montmartre, appartenant à Gehet et Roger, mitoyenne de celle de Roger, moyennant 135 l., 1er octobre 1635; MC/ET/XX/217
      Documents du Minutier central concernant les peintres, sculpteurs et graveurs au XVIIe siècle (1600-1650), par Marie-Antoinette Fleury et Martine Constans, tome II [études XI à XX, 2445 actes], Paris, Archives nationales, 2010, notice n°2074 (instrument de recherche imprimé dématérialisé, certaines notices sont plus détaillées dans la version intégrale accessible en ligne par la rubrique 'Autres instruments de recherche', voir contexte dans le Plan d’orientation général - Notaires de Paris, guides thématiques du Minutier).
      Thourin, Louis
    - Bail par Jacques Potier, conseiller, notaire et secrétaire du roi, demeurant sur le quai à Saint-Germain-des-Prés, à Ancelot Duingue, demeurant rue Montmartre, d'une place, comportant trois toises de face sur neuf toises de profondeur, sise rue de Beaune, au parc de la reine Marguerite, moyennant 50 livres de rente annuelle et perpétuelle rachetable moyennant 900 livres., 4 octobre 1635 - 26 novembre 1635; MC/ET/XX/217
      1635, 26 novembre. Déclaration d'Ancelot Duingue, suivant laquelle l'acquisition précédente a été faite pour Michel de Launay, maître maçon, demeurant à Saint-Germain-des-Prés.
      Potier, Jacques
    - Bail par Jacques Potier à Ancelot Duingue d'une place comportant six toises de face sur douze toises de profondeur, sise au parc de la reine Marguerite, sur la place destinée pour le marché, moyennant 84 livres de rente annuelle et perpétuelle, rachetable moyennant 1.512 livres., 10 octobre 1635 - 1er février 1638; MC/ET/XX/217
      1636, 29 janvier. Déclaration suivant laquelle les parties ont augmenté d'une toise de face sur les douze de profondeur le terrain précédemment acquis, en vertu de quoi la rente s'est trouvée augmentée de 14 livres par an, soit d'un principal de 252 livres.
      1638, 1er février. Mention du rachat des 98 livres de rente par Guillaume de Verly, marchand apothicaire, bourgeois de Paris, à qui Ancelot Duingue et sa femme ont transporté la place ce jour.
    - Contrat de mariage entre Philippe Fayet, gagne-denier, demeurant rue Maudetour, paroisse Saint-Eustache, d'une part, et Laurence Lerouge, demeurant rue Maudetour, paroisse Saint-Eustache, fille de Rolland Lerouge, décédé, laboureur, demeurant à Agy, vicomté de Bayeux et de Perrette Taillepied, décédée, d'autre part., 13 octobre 1635; MC/ET/XX/217
      contrat de mariage; Agy (Calvados); Mondétour (rue); Fayet, Philippe; Lerouge, Laurence; Lerouge, Rolland; Taillepied, Perrette; journalier; agriculteur
    - Quittance par Jean Deshayes, bourgeois de Paris, à Claude Le Large, marchand tailleur, chaussetier-pour-pointier privilégié suivant la cour, d'une somme de 1.200 livres pour le rachat de 75 livres de rente échangés entre Deshayes et Crépin Mahayne, bourgeois de Paris, et Catherine Trousseville, sa femme, le 29 décembre 1631., 23 octobre 1635; MC/ET/XX/217
      Le Large, Claude
    - Contrat de mariage entre Pierre Paige, maître savetier, demeurant rue de la Savonnerie, paroisse Saint-Jacques de la Boucherie, fils de Jean Paige, maître savetier, et de Françoise Clement, demeurant à Gretz en Brie (près Tournans), d'une part, et Magdeleine Perlier, au service d'honorable homme Jacques le Vacher, marchand épicier, bourgeois de Paris, demeurant rue de la Cossonerie, paroisse Saint-Eustache, fille de Pierre Perlier, décédé, laboureur, demeurant à Daulmont en France (Aumont) et de Denise Bontemps, décédée, d'autre part., 4 novembre 1635; MC/ET/XX/217
      contrat de mariage; Brie (France); Domont (Val-d'Oise); Cossonnerie (rue de la); Savonnerie (rue de la); Tournan-en-Brie (Seine-et-Marne); Bontemps, Denise; Clément, Françoise; Le Vacher, Jacques; Paige, Jean; Paige, Pierre; Perlier, Madeleine; Perlier, Pierre; employé de maison; agriculteur; bottier; commerçant
    - Contrat de mariage entre Pierre Laurent, marchand fruitier, demeurant rue Montmartre, paroisse Saint-Eustache, fils de Mathieu Laurent, décédé, maître boullanger, demeurant à Evreux et de Jeanne Castot, décédée, d'une part, et Claude Charpentier, fille de Antoine Charpentier, boullanger à présent soldat pour le service de sa majesté, et de Rodegarde Bonmaigre, décédée, d'autre part., 11 novembre 1635; MC/ET/XX/217
      contrat de mariage; Evreux (Eure); Montmartre (rue); Bonmaigre, Rodegarde; Castot, Jeanne; Charpentier, Antoine; Charpentier, Claude; Laurent, Mathieu; Laurent, Pierre; boulanger; commerçant; militaire du rang
    - Contrat de mariage entre Gerard Lombart, bourgeois de Paris, marchand, demeurant rue de la Cossonerie, paroisse Saint-Eustache, fils de Guillaume Lombard, décédé, demeurant à Chalons et de Claude Corps, décédée, d'une part, et Simone Lefebvre, fille de Charles Lefebvre, décédé, marchand, demeurant à Mouy et de Claude Vandreuil, demeurant rue de la Cossonerie, paroisse Saint-Eustache, d'autre part., 16 novembre 1635; MC/ET/XX/217
      La mère de la future est remariée avec honorable homme Pierre de Gochefort, marchand, bourgeois de Paris.
      contrat de mariage; Châlons-en-Champagne (Marne); Cossonnerie (rue de la); Corps, Claude; Gochefort, Pierre de; Lefebvre, Charles; Lefebvre, Simone; Lombard, Guillaume; Lombart, Gérard; Vandreuil, Claude; commerçant
    - Contrat de mariage entre Pipe Michault, cuisinier suivant la cour, demeurant rue des Vieux Augustins, paroisse Saint-Eustache, d'une part, et Louise Justinien, veuve, demeurant Faubourg Montmartre, paroisse Saint-Eustache, veuve de Claude Du Tel, cuisinier, d'autre part., 18 novembre 1635; MC/ET/XX/217